【裁判字號】    92,易,497
【裁判日期】    920903
【裁判案由】    竊盜
【裁判全文】
臺灣彰化地方法院刑事判決                          九十二年度易字第四九七號
    公  訴  人  臺灣彰化地方法院檢察署檢察官
    被      告  乙○○
    被      告  戊○○
右列被告等因竊盜案件，經檢察官提起公訴（九十二年度偵字第二二號），本院判決
如左：
    主  文
乙○○、戊○○共同攜帶兇器竊盜未遂，均累犯，各處有期徒刑捌月。
扣案螺絲起子、尖嘴剪、固定鉗及小型手電筒各壹支，均沒收。
    事  實
一、乙○○曾犯竊盜、贓物及偽造文書等案件，其中偽造文書案件，經臺灣雲林地方
    法院判處有期徒刑十月確定，於民國八十九年七月四日（起訴書誤載為八十七年
    七月十二日）縮短刑期執行完畢；戊○○曾犯偽造文書、違反肅清煙毒條例及多
    項竊盜、贓物前科，其於八十六年間因竊盜及贓物案件，分別經臺灣嘉義地方法
    院判處有期徒刑一年六月及一年，應執行有期徒刑二年四月確定，並於八十八年
    七月八日縮短刑期執行完畢（起訴書誤載為於八十八年七月九日假釋，刑期至八
    十八年九月十六日屆滿）。均不知悔改，共同基於意圖為自己不法所有之犯意聯
    絡，於九十一年十二月十六日凌晨三時許，由乙○○攜帶其所有小型手電筒一支
    及客觀上足為凶器之螺絲起子、尖嘴剪、固定鉗各一支，乘坐戊○○所駕車牌號
    碼Ｎ三─八六三七號之自用小客車，至彰化縣田中鎮○○街二Ｏ五號騎樓附近，
    由戊○○坐於車內在旁把風，乙○○下車以該螺絲起子等物品撬開右前車門門鎖
    之方式，著手竊取甲○○所有車牌號碼ＨＣ─八七三七號之自用小客車（價值約
    新臺幣二十萬元），於尚未得手之際，即為警員丁○○、丙○○當場查獲乙○○
    ，並在乙○○身上扣得其所有供竊車所用之螺絲起子、尖嘴剪、固定鉗及小型手
    電筒各一支，經警員丁○○向前盤查戊○○時，戊○○一面搖下車窗，一面發動
    引擎駕駛該車牌號碼Ｎ三─八六三七號自用小客車趁隙逃逸。
二、案經彰化縣警察局田中分局報告臺灣彰化地方法院檢察署檢察官偵查起訴。
    理  由
一、訊據被告戊○○矢口否認有何竊盜之犯行，辯稱：當天係被告乙○○要去找朋友
    ，伊才載同前往該處，並不知乙○○竊取他人車輛，亦未在旁把風云云。惟查，
    右揭事實，業據被告乙○○迭於警詢、偵查及本院調查、審理時坦承不諱，並據
    被害人甲○○於警詢中指述甚詳，且經證人即查獲警員丁○○、丙○○到庭結證
    明確，且互核相符，參諸被告戊○○於深夜三時許，載同被告乙○○前往右揭地
    點，待被告乙○○下車後，即在一旁車輛上等候，亦據被告戊○○供承在卷，其
    辯稱不知乙○○竊取他人車輛，亦未在旁把風云云，顯與常情未符。此外復有贓
    物認領保管單、查獲現場照片及車籍作業系統查詢認可資料等件附卷可稽，並有
    螺絲起子、尖嘴剪、固定鉗及小型手電筒一支扣案可資佐證，足認被告乙○○自
    白與事實相符，被告戊○○所辯，洵非足採。本件事證明確，被告乙○○、戊○○右揭犯行均堪認定，應依法論科。
二、查螺絲起子、尖嘴剪、固定鉗等物品均係由金屬製成，質地堅硬，足以對人之身
    體、生命安全構成威脅，可供兇器使用；又被告二人雖已著手竊盜行為之實施，
    惟未生竊得財物之結果，其犯罪尚屬未遂。核被告乙○○、戊○○所為，係犯刑
    法第三百二十一條第二項、第一項第三款之攜帶兇器竊盜未遂罪；被告乙○○與
    戊○○二人就上開犯行，互有犯意聯絡及行為分擔，為共同正犯。又被告等僅撬
    開車門，尚未進入車內即遭查獲，應係著手竊盜行為之實施，未生竊得財物之結
    果，核屬未遂，爰依刑法第二十六條前段規定減輕其刑。公訴人認被告等竊盜犯
    行已既遂，尚有未洽，然此僅係犯罪階段認定有誤，毋庸變更起訴法條。末查被
    告乙○○前因偽造文書案件，經臺灣雲林地方法院判處有期徒刑十月確定，於八
    十九年七月四日縮短刑期執行完畢；被告戊○○前因竊盜及贓物案件，分別經臺
    灣嘉義地方法院判處有期徒刑一年六月及一年，應執行有期徒刑二年四月確定，
    並於八十八年七月八日縮短刑期執行完畢，此有臺灣高等法院被告全國前案紀錄
    表及在監在押資料表等件在卷可按，其等於受有期徒刑之執行完畢後，五年以內
    再犯本件有期徒刑以上之罪，均為累犯，應各加重其刑，並按刑法第七十一條第
    一項規定各先加後減之。爰審酌被告乙○○、戊○○二人均有竊盜、贓物等前科
    ，並經判決強制工作在案（參卷附臺灣高等法院被告全國前案紀錄表），不思悔
    改，再犯本件同類型之案件，惡性非輕，及其等犯罪之動機、手段、所竊財物價
    值，暨犯後之態度等一切情狀，各量處如主文所示之刑，以示懲儆。另扣案之螺
    絲起子、尖嘴剪、固定鉗及小型手電筒各一支，為被告乙○○所有供竊盜犯罪所
    用之物，業據被告乙○○於本院審理時供明在卷，爰依刑法第三十八條第一項第
    二款規定宣告沒收之。
據上論斷，應依刑事訴訟法第二百九十九條第一項前段，刑法第二十八條、第三百二
十一條第二項、第一項第三款、第四十七條、第二十六條前段、第三十八條第一項第
二款，判決如主文。
本案經檢察官廖曉萍到庭執行職務。
中      華      民      國      九十二    年      九      月      三    日
                                臺灣彰化地方法院刑事第二庭
                                    審判長法官  林  欽  章
                                    法      官  李  水  源
                                    法      官  郭  麗  萍
右正本證明與原本無異。
如不服本判決，應於送達後十日內向本院提出上訴狀( 須附繕本 )。
告訴人或被害人對於判決如有不服具備理由請求檢察官上訴者，其上訴期間之計算係
以檢察官收受判決正本之日期為準。
                                    法院書記官  施  嘉  玫
中      華      民      國      九十二    年      九      月      四    日
刑法第三百二十一條
犯竊盜罪而有左列情形之一者，處六月以上五年以下有期徒刑：
一、於夜間侵入住宅或有人居住之建築物、船艦或隱匿其內而犯之者。
二、毀越門扇、牆垣或其他安全設備而犯之者。
三、攜帶兇器而犯之者。
四、結夥三人以上而犯之者。
五、乘火災、水災或其他災害之際而犯之者。
六、在車站或埠頭而犯之者。
前項之未遂犯罰之。


司法院資訊處製作；財團法人民間司法改革基金會備份。
